# 联营企业

提问人：wymaxx 时间：2023-10-08 12:26:18
陈版主好，
想请问一下，我们有一家联营企业，未来没有业务了，但由于还有一些税收返还需要收取，暂不注销。现在我们可以按照实质，把这家公司关停业务相关的损益确认为处置损益，计入非经营性损益吗
谢谢

回答人：chenyiwei
该公司的税收返还等收益是由其过去的经营活动引起的，故不属于处置损益。是否纳入非经常性损益是根据该收收益项目本身的性质决定的，与该联营企业自身是否处于非持续经营状态无关。税收返还一般属于非经常性损益。